

SILVIANA

Management

085-853-844-839 @vivisilvii silvianavivi2611@gmail.com Pulosari 3J No.16, Surabaya, Jawa Timur

TENTANG SAYA

Saya seorang mahasiswi berusia 23 tahun Lulusan S1 Prodi Manajemen. Saya ingin memiliki pekerjaan yang stabil, aman dengan skill yang saya miliki. Harapan saya dapat meraih keseimbangan dalam kehidupan dirumah maupun pada Perusahaan serta bisa mengedukasi diri lebih baik lagi.

PENGALAMAN

Januari 2018 - Januari 2019 Ketua UKM Koperasi Kampus

• Januari 2017 - Februari 2017

Magang di:

- Graha Bumiputera Cabang Jawa Timur
- National Hospital Bag. HRD
- Mei 2017

Sertifikasi ISI (Ikatan Sekretaris Indonesia)

- Membukukan mutasi dan selisih dana kas kecil
- Melaksanakan penanganan perjalanan bisnis
- Mengelola Pertemuan Rapat, dll
- Februari 2018

Sertifikasi Profesi LSP TIK (DISNAKER)

 Microsoft Office : Ms. Word, Ms. Excel, Ms. Power Point

PENDIDIKAN

2014 - 2017

SMK KETINTANG SURABAYA

Jurusan Administrasi Perkantoran

2017 - 2021

STIE WIDYA DARMA SURABAYA

S1 Manajemen

KEAHLIAN

- Marketing Online
- Bernegosiasi
- Berdiskusi
- Bekerja tim

KESUKAAN

 Kuliner, Berwisata, Scroll Sosial Media, Mendengarkan Musik, Membaca dan Menonton Story Telling